臺灣臺北地方法院民事判決　　　　　　　　　　　　九十三年度訴字第二八四七號
　　原　　　告　台灣中小企業銀行股份有限公司
　　法定代理人　丁○○
　　訴訟代理人　甲○○
　　被　　　告　丙○○
　　　　　　　　乙○○　　原住台北市○○○路一○五號十二樓之一
　　　　　　　　　　　　　現.
當事人間請求清償借款事件，本院於民國九十三年九月七日言詞辯論終結，判決如下
：
    主    文
被告應連帶給付原告新台幣壹佰萬元，及如附表一所示之利息、違約金。
被告丙○○應給付原告新台幣貳拾捌萬捌仟柒佰零柒元，及如附表二所示之利息、違
約金。
訴訟費用由被告丙○○負擔，其中由被告乙○○連帶負擔百分之七十八。
本判決第一項於原告以新台幣拾萬肆仟元或同面額之中央政府建設公債北部第二
高速公路乙類第四期債票供擔保後，得假執行。
本判決第二項於原告以新台幣玖萬柒仟元或同面額之中央政府建設公債北部第二高速
公路乙類第四期債票供擔保後，得假執行。
    事實及理由
一、依兩造所訂定之微型企業創業貸款契約書第十七點前段、金來轉現金卡融資契約
    書第二十條及卡友樂透小額信用貸款約定書第十四條之約定，本契約以貴行所在
    地為履行地，如因本契約涉訟時，合意以台北地方法院即本院為第一審管轄法院
    ，本院自有管轄權，又被告均未於言詞辯論期日到場，核無民事訴訟法第三百八
    十六條所列各款情形，應依原告之聲請，由其一造辯論而為判決。均合先敘明。
二、原告主張：
（一）被告丙○○於民國九十二年六月十八日邀同其餘被告乙○○為連帶保證人，與
      其簽訂新台幣（下同）一百萬元之微型企業創業貸款契約書，並逕由借款人即
      被告丙○○出具一百萬元借據向其借款一百萬元，約定借款期間自九十二年六
      月十八日起至九十八年六月十八日止，自貸放後十二個月按月繳付利息，自九
      十三年七月十八日起開始按月平均攤還本息，利率按年利率百分之三固定計息
      。惟被告丙○○自九十二年十二月十八日起開始滯欠，依微型企業創業貸款契
      約書第六點之約定，債務人未能依約償還，依規定已喪失分期清償之期限利益
      ，至求償時尚有如附表一所示之借款本金及應計之利息、違約金未獲清償。
（二）被告丙○○於九十二年三月三十一日與原告簽訂金來轉現金卡融資契約書，依
      該契約書第一條借款期限自九十二年三月三十一日起至九十三年三月三十一日
      止，被告於原告活期儲蓄存款帳號000-00-000000號帳戶內循環動用，額度上
      限為十萬元之借款，利息按年息百分之一四．六二五計算，按月於每月二十日
      結算一次並滾入原本，被告應於每月二十日至月底間，依當月結算後借款餘額
      償還當期最低繳款金額，被告前額度十萬元到期，依約原告核准九十三年三月
      三十一日起原額度繼續動用一年，詎被告九十三年三月二十日結息後至今未曾
      繳納最低應繳金額，雖屢經催討仍未給付，依該契約書第十四條之約定，本項
      授信債務視為全部到期（喪失期限利益），依同契約書第十九條之約定，債務
      視為全部到期後，被告應支付按年息百分之一四點六二五計算之遲延利息。本
      筆借款截至九十三年六月二日止，被告尚欠本金十萬二千七百零七元，及自九
      十三年三月二十一日起至清償日止按年息百分之一四點六二五計算之遲延利息
      。
（三）被告丙○○於九十二年三月三十一日另與原告簽訂卡友樂透小額信用貸款約定
      書，並據以借得十五萬元，依該約定書第一條借款期限自九十二年三月三十一
      日起至九十三年三月三十一日止，依約定書第二條被告應按月攤還本金一萬二
      千五百元（被告依約定書第四條約定先行支付原告九千元之開辦手續費，取得
      正常履約條件下每一個月為一期，分十二期攤本而無需再負擔利息或違約金之
      期限利益），依約定書第十二條被告同意由原告開設之活期儲蓄存款帳號第
      000-00-000000號帳戶內按月扣款，詎被告僅於九十二年十二月一日繳交至第
      八期之本金及第九期本金於九十三年二月十日及九十三年四月五日還款一萬二
      千三百零九元，爾後未依約按月攤還，依約定書第八條第一項第一款之約定，
      一期金額不依約清償時，無須由原告踐行通知或催告之程序，該債務即視為全
      部到期（被告喪失分期攤還之期限利益），依同約定書第五條之約定，債務視
      為全部到期後，被告應支付按年息百分之一五計算之遲延利息。本項借款截至
      九十三年六月二日止，被告尚欠本金三萬七千六百九十一元，及自九十三年四
      月五日起至清償日止按年息百分之一五計算之遲延利息。
（四）被告丙○○曾向原告申請，並於九十二年三月二十六日起持用原告核發之
      ＭＡＳＴＥＲ國際信用卡（卡號0000-0000-0000-0000），簽帳消費額度十五
      萬元，依原告一體共通適用之國際信用卡約定條款第十四條之約定，被告應按
      期給付各項帳款，或依第十五條規定，於當期繳款截止日前繳納最低應繳金額
      ，持卡人就剩餘未付款項得延後付款並依規定按年息百分之十五計付循環信用
      利息至清償日止，逾期清償者，並依該循環利息另計支付遲延繳納違約金，逾
      期清償在六個月（含）以內者加收百分之十，逾期超過六個月者加收百分之二
      十違約金。詎被告丙○○自九十三年一月七日起即未依約繳款，屢經催討仍未
      給付，依約定條款第二十二條第二項、第二十一條第二項第一款約定，全部債
      務視為到期。截至九十三年六月二日止，被告尚欠簽帳消費款十四萬八千三百
      十五元，及自九十三年一月七日起至清償日止按年息百分之十五計算之利息、
      違約金，未依約清償，為此提起本件訴訟。
（五）並聲明：除假執行擔保金額外，如主文第一、二項所示。
三、被告未提出書狀作何聲明或陳述。
四、本件原告主張之事實，已據其提出微型企業創業貸款契約書、借據、金來轉現金
    卡申請書暨融資契約書、卡友樂透貸申請書暨小額信用貸款約定書、國際信用卡
    申請書暨國際信用卡約定條款各一件及連線作業通用查詢驗證單四紙為證，核屬
    相符。被告均未於言詞辯論期日到場，亦未提出書狀作何聲明或陳述。自堪信原
    告主張為真實。
五、按（消費借貸之）借用人應於約定期限內，返還與借用物種類、品質、數量相同
    之物，未定返還期限者，借用人得隨時返還，貸與人亦得定一個月以上之相當期
    限，催告返還。民法第四百七十八條定有明文。又遲延之債務，以支付金錢為標
    的者，債權人得請求依法定利率計算之遲延利息。但約定利率較高者，仍從其約
    定利率。當事人得約定債務人不履行債務時，應支付違約金。同法第二百三十三
    條第一項、第二百五十條第一項亦分別明定。又連帶保證者，乃保證人與主債務
    人連帶負債務履行責任之保證，具有連帶債務之性質。又保證債務，除契約另有
    訂定外，包含主債務之利息、違約金、損害賠償及其他從屬於主債務之負擔；另
    連帶債務之債權人，得對債務人中之一人或數人，同時或先後請求全部或一部之
    給付，民法第七百三十九條、第七百四十條、第二百七十三條第一項分別定有明
    文。查，被告丙○○既積欠原告本金一百萬元及如其聲明（即如附表一）所示之
    利息、違約金，被告乙○○為被告丙○○上開借款之連帶保證人，自應就被告丙
    ○○上開借款負連帶清償之責。又查，被告丙○○另積欠原告金來轉現金卡融資
    本金十萬二千七百零七元、卡友樂透小額信用貸款本金三萬七千六百九十一元、
    簽帳消費款十四萬八千三百十五元，共計二十八萬八千七百零七元及如其聲明（
    即如附表二）所示之利息、違約金，自應負清償之責。從而，原告依消費借貸及
    連帶保證契約請求被告連帶給付借款一百萬元、另請求丙○○給付二十八萬八千
    七百零七元及如主文第一、二項即各如附表一、二所示之利息、違約金為有理由
    ，應予准許。
六、假執行之宣告：
    原告陳明願供擔保，請求宣告假執行，核無不合，茲酌定相當之擔保金額，予以
    准許如主文第四、五項。
七、訴訟費用負擔之依據：民事訴訟法第八十五條第一項但書、第二項。
中　　　華　　　民　　　國　　九十三　　年　　　九　　　月　　二十一　　日
                              民事第三庭  法      官    張明輝
正本係照原本作成
如對本判決上訴，須於判決送達後廿日內向本院提出上訴狀
中　　　華　　　民　　　國　　九十三　　年　　　九　　　月　　二十一　　日
                                          法院書記官    周其祥
